臺灣嘉義地方法院民事判決　　　　　　　 99年度訴字第171號
原　　　告　林宗穎
訴訟代理人　何永福律師
複代理人　　廖耿璋
被　　　告　吳健彰
訴訟代理人　單和平
複代理人　　吳錦建
被　　　告　新瑞交通有限公司
法定代理人　黃錦珍
訴訟代理人　何金麟
上列當事人間因被告業務過失傷害案件，原告提起請求損害賠償
之附帶民事訴訟，經本院刑事庭以98年度交簡上附民字第7 號刑
事附帶民事訴訟裁定移送前來，本院於中華民國100 年6 月2 日
言詞辯論終結，判決如下：
    主  文
被告應連帶給付原告新臺幣壹佰肆拾陸萬貳仟玖佰零元，並自
民國九十八年十月三日起至清償日止，按年息百分之五計算之利
息。
原告其餘之訴駁回。
訴訟費用由被告連帶負擔三分之一，餘由原告負擔。
本判決第一項於原告以新臺幣肆拾捌萬柒仟元為被告供擔保後，
得為假執行；但被告如各預以新台幣壹佰肆拾陸萬貳仟玖佰零
元為原告供擔保後，各得免為假執行。
原告其餘假執行之聲請駁回。
    事實及理由
壹、程序事項
    按訴狀送達後，原告不得將原訴變更或追加他訴。但擴張或
    減縮應受判決事項之聲明者，不在此限，民事訴訟法第255
    條第1 項第3 款亦有規定。查本件原告於起訴後，於98年12
    月7 日具狀擴張請求金額為新台幣（以下同）4,546,105 元
    （見本院卷第26至29頁）；復於99年5 月10日具狀擴張請求
    金額為4,553,069 元（民事準備書狀原記載擴張請求金額為
    4,551,269 元，惟經本院於99年5 月20日言詞辯論其日確認
    結果，據原告訴訟複代理人當庭陳明：狀載金額乃屬誤算，
    正確金額應為4,553,069 元，參見本院卷第141 至143 頁、
    第160 頁）；再於100 年6 月2 日言詞辯論期日當庭以言詞
    捨棄購買手錶、手機費用12,000元之請求，及就所請求之後
    續醫療費用部分，減縮為20,000元（見本院卷第225  至228
    頁），即請求金額為4,536,069 元【計算式：4,553,069 －
    5,000 （後續醫療費用25,000元減縮為20,000元）－12,000
    ＝4,536,069 】。經核原告前開所為，均屬應受判決事項聲
    明之擴張及減縮，參諸前開規定，應為法之所許，合先敘明
    。
貳、實體事項
一、原告方面
  (一)聲明
    1.被告應連帶給付原告新台幣4,536,069 元及自本起訴狀繕
      本送達被告之翌日起至清償日止，按年息百分之5 計算之
      利息。
    2.訴訟費用由被告連帶負擔。
    3.原告願供擔保，請准予宣告假執行。
  (二)陳述
    1.被告吳健彰受雇被告新瑞交通有限公司（下稱新瑞交通公
      司）擔任營業大貨車司機，於97年5 月25日下午3 時許，
      駕駛車牌號碼092 -GL 號營業用大貨車，沿嘉義縣朴子市
      嘉168 號線由東往西方向行駛，行經嘉義縣朴子市大鄉里
      康榔179 之132 號前，原應注意車前狀況，並隨時採最必
      要之安全措施，而當時天候為晴、日間有自然光、視距良
      好、路面乾燥、無缺陷、亦無障礙物，並無不能注意之情
      形，竟疏未注意前方路況，貿然右偏，致追撞同向停放在
      路旁由周岳霖所駕駛搭載其妻張芳華之車牌號碼1360-SU
      號自用小客車，前方由李嘉忠所有停放於路旁車牌號碼57
      32-NL 之自用小客車使該等自用小客車再撞及由原告林宗
      穎所騎乘，在該路段之交岔路口，欲由北往南通過該路之
      車牌號碼NCP-205 號機車，原告受有右側近端脛骨幹開放
      性骨折併急性骨髓炎、左側第五蹠骨骨折、左跟骨多處擦
      傷、右側大拇趾骨釘斷裂之傷害。
    2.原告依據民法第184  條、第188  條、第191 條之2 及第
      193 條、第195 條規定，請求被告連帶賠償原告如下金額
      ：
      (1)醫療費用：
        原告自97年5 月25日至98年7 月29日在長庚醫院接受
          治療，共支出醫療費348,491 元。
        原告於97年12月3 日在中國醫藥大學附設醫院門診，
          支出醫療費共520 元。
        原告於97年12月10日至98年1 月14日在嘉義基督教醫
          院就診，共支出醫療費用2,900 元。
        原告尚須開刀手術一次，取出腿部內置之鋼釘，預估
          需支出醫療看護費20,000元。
        97年（以下均同年）7月17日，助行器1,200元。
        7 月25日，骨科褲270元。
        7 月26日，食鹽水、酒精液、透氣膠帶、紗布、口棉
          共 691 元。
        8 月5日，醫療用品一批918 元。
        8 月21日，醫療用品一批、紗布、棉棒275 元。
        9 月18日，醫療用品一批500 元。
        11月7 日，空針、酒棉110 元。
        11月7 日，輪椅租金每日300 元，合計10天，共3,000
          元。
      (2)看護費用：
        原告於97年5 月29日至同年9  月20日，及97年10月7
          日至同年11月7 日兩次住院期間聘請看護（除其中11
          月4 日至7 日聘請半天之外，餘皆為全日看護），共
          支出看護費用218,800 元。
        原告於97年5 月26日至28日住院期間3 天，以及原告
          於97年9 月21日至10月6 日共16日，出院在家靜養，
          均全天由家人看護，每日亦得向被告請求2,000 元之
          看護費，共計19日，得請求38,000元。
        原告出院後仍需看護5  個月，依每日12小時為1,000
          元計算，看護費用為15萬元。
      (3)減少勞動能力之損失：
        原告約17個月無法工作，原告以搬運販售蔬菜為業，
          每月薪資損失為4 萬元，合計損失68萬元
        原告約喪失百分之60之勞動能力，依每月4 萬元計算
          ，原告為民國57年12月19日生，自98年10月起算，原
          告將近41歲，至65歲退休時，尚有24年工作能力，扣
          除霍夫曼中間利息，減少收入計4,621,011 元。
      (4)精神慰撫金：
        原告多次手術，且因本件車禍罹患憂鬱症，尤其最讓原
        告擔憂的是骨髓炎，因為何時會發作並不知道，但是如
        果發作嚴重將導致截肢，精神痛苦非能言喻，故請求精
        神慰撫金80萬元。
      (5)其他：
        購買拐杖之費用為10,000元。
    3.因原告自認應負3 成之過失責任，又被告已給付原告29萬
      元部分應予扣除，故原告請求被告二人連帶給付4,536,06
      9 元。
二、被告方面
  (一)聲明
    1.原告之訴駁回。
    2.訴訟費用由原告負擔。
    3.被告願供擔保，請准予免宣告假執行。
  (二)陳述
    1.被告對於原告98年12月7日民事準備書狀所提出證物一
      、證物二、證物三之金額；原告住院看護費218,800元
      及出院靜養之38,000元均無意見。
    2.對於原告主張後續醫療即為開刀取出鋼釘支出之醫療、看
      護費共計20,000元，不爭執（見本院卷第228頁）。
    3.對於原告稱出院後仍須專人看護5 個月計支出半日看護費
      用共15萬元、受傷後17個月無法工作，薪資損失680,000
      元、喪失勞動能力60% ，被告均否認。
    4.精神慰撫金80萬元顯然過高，請求酌減。
    5.拐杖費10,000元顯然不符市場行情。
    6.被告因本件車禍已經賠償原告29萬元，亦請於判命被告連
      帶給付金額中扣除。
三、本件原告主張被告吳健彰為受僱被告新瑞交通公司之營業大
    貨車司機，於上揭時、地駕駛營業用大貨車，因過失於向右
    偏行追撞其他車輛後，殃及適亦於其時騎乘機車行經事故地
    點之原告，致原告受有右側近端脛骨幹開放性骨折併急性骨
    髓炎、左側第五蹠骨骨折、左跟骨多處擦傷、右側大拇趾骨
    釘斷裂等傷害之事實，為被告所均不爭執；並有原告於刑案
    偵查中提出長庚紀念醫院97年6 月13日診斷證明書附於另案
    警卷可憑（見嘉義縣警察局朴子分局嘉朴警偵字第09700282
    07號刑案偵查卷宗第25頁，下稱警卷），被告吳健彰因前開
    行為並經本院刑事庭判處有期徒刑5 月確定之情，復經本院
    職權調閱本院98年度交簡上字第37號、97年度朴交簡字第28
    9 號刑事案卷，及台灣嘉義地方法院檢察署（下稱嘉義地檢
    署）97年度偵字第4419號偵查卷宗，核閱屬實，是原告上揭
    主張，自堪信為真實。
四、按「因故意或過失，不法侵害他人之權利者，負損害賠償責
    任。」；「汽車、機車或其他非依軌道行駛之動力車輛，在
    使用中加損害於他人者，駕駛人應賠償因此所生之損害。但
    於防止損害之發生，已盡相當之注意者，不在此限。」；「
    不法侵害他人之身體或健康者，對於被害人因此喪失或減少
    勞動能力或增加生活上之需要時，應負損害賠償責任。」；
    「不法侵害他人之身體、健康、名譽、自由、信用、隱私、
    貞操，或不法侵害其他人格法益而情節重大者，被害人雖非
    財產上之損害，亦得請求賠償相當之金額。」，民法第184
    條第1 項前段、第191 條之2 、第193 條第1 項、第195 條
    第1 項前段分別定有明文。被告駕車過失肇事致原告受有上
    開傷害之事實屬實，業見前述，原告自得依上開規定請求被
    告賠償因此所受之財產上及非財產上損害。茲就原告主張之
    賠償金額，得否准許，分述如下：
  (1)醫療費用部分：
    原告主張其於車禍發生後自97年5 月25日至98年7 月29日期
    間，分別至長庚紀念醫院、中國醫藥大學附設醫院、嘉義基
    督教醫院治療，支出醫療費用：長庚紀念醫院348,111 元
    （原告依98年12月7 日民事準備書狀統計於該院支出醫療費
    用總計348,491  元為誤算）、中國醫藥大學附設醫院520
    元、嘉義基督教醫院2,900 元、後續醫療看護費20,000
    元等節，已據提出相關醫院收據多紙為證（見本院卷第30頁
    正面至46頁背面），且被告對於各該收據表彰之醫療費用金
    額亦均表明不予爭執（見本院卷第89頁、第91頁），應為可
    採。另原告依99年5 月10日民事準備書狀追加之97年7 月
    17日助行器1,200 元、同年7 月25日骨科褲270 元、同
    年7   月26日食鹽水、酒精液、透氣膠帶、紗布、口棉等共
    691 元、同年8 月5 日醫療用品一批918 元、同年8 月
    21日醫療用品一批、紗布、棉棒等共275 元、同年9 月18
    日醫療用品一批500  元、同年11月7  日空針、酒棉等共
    110 元、同年11月7 日輪椅租金每日300 元，合計10天共
    3,000 元等項目，亦據原告提出被告均不爭執真正及為原告
    醫療所必要（見本院卷第160 至161 頁）之統一發票、估價
    單等在卷為憑（見本院卷第144 頁正面至第145 頁背面）。
    經核各該單據支出時期均在本件車禍事故發生之後，購買之
    醫療用品、設備用途亦與原告因本件車禍事故所受傷害有關
    ，可信確屬醫療所必要而可採，應予准許。
  (2)看護費用部分：
    按親屬照顧被害人之起居，固係出於親情，但親屬看護所付
    出之勞力，並非不能評價為金錢，僅因兩者身分關係密切而
    免除支付義務，此種親屬基於身分關係之恩惠，自不能加惠
    於加害人，故應衡量及比照僱用職業護士看護情形，認被害
    人受有相當看護費之損害，得向加害人求償，此有最高法院
    93年度台上字第472 號判決意旨可資參照。原告主張：因
    本件車禍事故住院，先後於97年5 月29日至同年9 月20日，
    97年10月7 日至同年11月7 日兩度住院，期間聘請全日、半
    日看護共支出看護費用218,300 元（原告依98年12月7 日民
    事準備書狀統計此部費用共計218,800 元，亦屬誤算）；
    97年5 月26日至同年月28日3 天住院期間，以及97年9 月21
    日至同年10月6 日共16日，出院在家靜養期間，因傷勢嚴重
    需人看護照料，均全天由家人看護，共計19日，向被告請求
    38,000元；原告出院後仍須看護五個月，依每日12小時1,
    000 元計算，看護費用請求15萬元等項。除被告就原告主張
    第二次住院出院後仍須半日看護五個月，支出看護費用共15
    萬元部分，爭執歷時過久，其他均不加爭執（見本院卷89頁
    、第91至92頁），且有原告提出之看護費用收據，及長庚紀
    念醫院99年4 月12日（99）長庚院嘉字第00223 號回函覆稱
    ：原告於該院住院期間為97年5 月25日至97年7 月28日、97
    年10月6 日至97年11月7 日，其住院期間均需他人協助照護
    ，建議97年7 月28日出院後3 個月需他人協助照護，97年11
    月7 日出院後1 個月需他人協助照護等語為憑（見本院卷第
    47頁正面至51頁背面、第95頁）。故第項部分原告主張97
    年11月7 日出院後5 個月需半日看護，支出看護費用15萬元
    部分，與前開醫院回函覆稱1 個月需他人協助照護等語不符
    ，僅於1 個月之半日看護費用共30,000元範圍內，認為必要
    而屬可採之外，逾此部分之請求均應予駁回，其餘前揭第
    、項部分原告主張共256,300  元（計算式：218,300  ＋
    38,000＝256,300 ），均可採認。
  (3)勞動能力減少部分：
    按被害人因身體健康被侵害而喪失或減少勞動能力所受之
      損害，其金額應就被害人受侵害前之身體健康狀態、教育
      程度、專門技能、社會經驗等方面酌定之。又身體或健康
      受侵害而減少勞動能力者，其減少及殘存勞動能力之價值
      ，應以其能力在通常情形下可能取得之收入為標準（最高
      法院61年臺上字第1987號判例要旨參照）。原告主張其於
      前揭事故時，與其妻共同經營蔬菜買賣中盤商生意，每日
      前往行口（蔬菜大盤商）批發搬運蔬菜至雲林縣西螺鎮蔬
      菜集散中心販售給小盤商，因系爭事故受傷乃自97年5 月
      26日起至97年12月20日為止，以每月薪資4 萬元代價僱佣
      他人代為搬運蔬菜，足可認定原告每月勞動收入至少為4
      萬元等情，已據提出訴外人李欣育、陳偉新、劉堂慶等人
      出具收據在卷（見本院卷第107 頁正面至110 頁正面），
      被告對此亦未加以爭執（見本院卷第216  頁、第218  至
      222 頁），應認原告此部主張為可採。
    本件經送請長庚醫療財團法人林口長庚紀念醫院（下稱林
      口長庚紀念醫院）鑑定原告勞動能力減損程度，結果為：
      經醫師於100 年3 月15日第一次門診施以臨床問診及參閱
      病患病歷，並依據神經電位學檢查等相關檢查結果評估病
      患現仍殘存右小腿神經缺損之疾患，再佐以美國醫學障害
      評估指南（2008年第6 版）之評核標準，加以綜合病患受
      傷部位、將來賺錢能力、工作性質及年齡予以調整鑑定後
      ，其勞動能力減損11％等語在卷（參見本院卷第214   至
      215 頁）。
    從而，原告因受前述傷害，依每月40,000元計算，則減少
      勞動能力之月損害額為4,400 元，（計算式：40,000元×
      11% ＝4,400 ）。原告係民國57年12月19日出生之人（參
      見警卷第5 頁原告警詢筆錄受詢問人年籍資料欄）。扣除
      原告請求因車禍受傷致自97年5 月26日起至98年12月7 日
      為止，共16.37 個月不能工作而減少工作收入部分（詳見
      下述），自98年12月8 日起算至法定強制退休年齡65歲屆
      至為止，尚有288.37月之勞動期間之工作收入【計算式：
      （11÷30＝0.37）＋（65－41）×12＝288.37】，是在扣
      除中間利息後，原告共計受有減少勞動能力之損失834,55
      2 元【（4,400 ×189.00000000（此為月別單利5%複式霍
      夫曼計算法288.37之係數）＝834,552 元】，原告於此範
      圍內之請求，洵屬有據，惟逾此範圍之請求即非有據，不
      應准許。
    原告主張因車禍受傷致受有17個月不能工作之損失共68萬
      元部分，被告均抗辯請求金額過高。本院審酌，原告係於
      97年5 月25日下午3 時許發生本件車禍，有如前述。依前
      揭原告經營蔬菜買賣中盤商生意性質，其工作發生當日，
      批發、載運、販售蔬菜之相關業務應已執行完畢，故其不
      能工作受有損失之起算時點，應以翌日（26日）為宜。參
      綜原告工作性質屬需搬運重物之體力勞動，在腿部骨折受
      傷完全痊癒之前，不宜從事；長庚紀念醫院曾以98年5 月
      19日（98）長庚院嘉字第00546 號覆函指出：骨折治癒至
      少需1 年以上時間等語（見交簡上卷第52頁）；該院復以
      99年4 月12日（99）長庚院嘉字第00223 號回函覆稱：原
      告第二次住院手術係於97年11月7 日出院等語各情（見本
      院卷第95頁），本院認為原告因傷不能從事原來營生工作
      之起迄時間應為97年5 月26日至98年12月7 日，歷時共計
      16.37 （以下四捨五入）個月。以原告每月勞動收入4 萬
      元計算，其所受不能工作之損失應為654,800 元【計算式
      ：40,000×16＋40,000×0.37（11÷30＝0.37小數點第3
      位以下四捨五入）＝654,800 】。原告逾此部分之請求，
      亦無理由，應予駁回。
  (4)購買柺杖費用10,000元部分，亦為被告所否認，原告復未能
    提出任何單據佐認因系爭車禍增加此項費用支出，應認原告
    此部主張乃屬無據，不應准許。
  (5)精神慰撫金部分：
    原告主張因本件車禍導致受有右側近端脛骨幹開放性骨折併
    急性骨髓炎、左側第五蹠骨骨折、左跟骨多處擦傷、右側大
    拇趾骨釘斷裂等傷害，歷經多次手術，且因本件車禍罹患憂
    鬱症，精神痛苦，非能言諭，故請求被告賠償80萬元之精神
    慰撫金等情，被告則抗辯原告請求金額過高等語。經查，原
    告因車禍致受有前揭傷害，歷經兩次住院開刀治療；自97年
    5 月25日起至97年12月7 日為止，半年以上期間，均需他人
    協助照護照料；甚至因傷為期16.37 個月，不能正常工作，
    均詳上述。原告更因而罹患重度憂鬱症，有嘉義基督教醫院
    97年12月24日診斷證明書、該院99年5   月13日嘉基醫字第
    990500118 號函覆稱：重度憂鬱症之原因包含生物因素、心
    理因素、社會環境因素，複雜而多樣，難斷定係某單一事件
    所造成，個案（指原告）於車禍後造成行動不便精神反應遲
    緩，故認為應有部分關連等語在卷（見本院卷第130 頁、第
    157 頁），可以信實。原告身心確受有相當痛苦自屬無疑。
    又原告為高中畢業（參見上開警卷受詢問人年籍資料欄、本
    院卷第229 頁），以從事蔬菜買賣中盤商生意為業，每月勞
    動收入4 萬元，名下財產有田賦兩筆、1997年出廠汽車1 部
    、投資兩筆，財產總額為7,703,835 元等情，亦據原告具狀
    陳明在卷同前，及有稅務電子閘門財產所得調件明細表在卷
    （見本院卷第60至61頁）；被告吳建彰為高職畢業（見警卷
    第1 頁受詢問人年籍資料欄），97年5 月25日本件車禍事故
    發生時受僱被告新瑞交通公司擔任營業大貨車司機，每月薪
    資約3 至4 萬元，目前雖非受僱被告新瑞交通公司，仍以營
    業大貨車司機為業，每月收入亦約3 至4 萬元等情，業據被
    告吳建彰訴訟複代理人當庭陳明（見本院卷第229 頁），其
    名下無任何財產（參見本院卷第63頁所附稅務電子閘門財產
    所得調件明細表）；被告新瑞交通公司資本額為25,000,000
    元（參見本院卷第76頁經濟部商業司公司資料查詢）。本院
    審酌本件車禍發生之前述經過情形、原告所受傷害及兩造之
    身分、經濟狀況及原告所受痛苦等一切情狀，認原告得請求
    之慰撫金以35萬元為適當，逾此範圍之請求實屬過高，難以
    准許。
五、綜上所述，原告因此車禍事故，得請求之醫療費用、看護費
    用、不能工作之損失、減少勞動能力之損失及精神慰撫金，
    共計為總計為2,504,147 元【計算式：〈348,111 ＋520 ＋
    2,900  ＋20,000＋6,964  （以上為醫療相關費用）〉＋〈
    218,300       ＋38,000＋30,000（以上為看護費用）〉＋
    654,800 （不能工作之損失）＋834,552 （減少勞動能力損
    失）＋350, 000（精神慰輔金）＝2,504,147 】。
六、按，損害之發生或擴大，被害人與有過失者，法院得減輕賠
    償金額，或免除之，民法第217 條第1 項定有明文。所謂被
    害人與有過失，係指被害人苟能盡其善良管理人之注意，即
    得避免其損害之發生、擴大，竟不注意之意（最高法院83年
    度臺上字第1701號判決意旨參照）。又本件車禍發生，係因
    被告駕駛營業用大貨車，疏未注意前方路況，突向右方偏行
    追撞停在路邊多部車輛；而原告適又騎乘機車，疏未注意劃
    有分向限制線之路段，不得駛入來車車道，逕自逆向行駛而
    至，恰遭被告追撞車輛之一推撞，而人車跌入路緣旁排水溝
    所致等情，有證人陳峰文、康賢義於刑案所為結證，及道路
    交通事故現場圖、道路交通事故調查報告表、現場照片多張
    、事後補繪拍攝之事故現場圖及相片，財團法人成大研究發
    展基金會98年9 月9 日成大研基建字第09802896號函檢附之
    鑑定意見書（見交簡上卷第130 至162 頁）等件附於警卷、
    刑事相關案卷可證。本院衡酌上情，認過失責任比例之分擔
    ，以原告負擔30％、被告負擔70％為妥適。準此，原告得請
    求金額計2,504,147 元，惟原告應負擔30％之與有過失責任
    ，經減輕被告之賠償責任後，原告得請求金額為1,752,903
    元〔計算式：2,504,147 ×（1 －30％）＝1,752,903 元（
    元以下四捨五入）〕。
七、次按「保險人依本法規定所為之保險給付，視為被保險人損
    害賠償金額之一部分，被保險人受賠償請求時，得扣除之。
    」強制汽車責任保險法第32條定有明文。原告因本件車禍事
    故已領取強制責任保險給付29萬乙節，已據原告具狀陳明在
    卷（見本院卷第28頁），復為被告所不爭執（第229  至230
    頁）。依前揭規定，前開保險給付視為被告損害賠償金額之
    一部分，應予扣除。扣除後，原告尚得請求被告賠償金額為
    1,462,903 元（1,752,903－290,000 ＝1,462,903 ）。
八、復按給付無確定期限者，債務人於債權人得請求給付時，經
    其催告而未為給付，自受催告時起，負遲延責任。其經債權
    人起訴而送達訴狀，或依督促程序送達支付命令，或為其他
    相類之行為者，與催告有同一之效力；遲延之債務，以支付
    金錢為標的者，債權人得請求依法定利率計算之遲延利息；
    應付利息之債務，其利率未經約定，亦無法律可據者，週年
    利率為百分之五，為民法第229 條第2 項、第233 條第1 項
    前段、第203 條所明定。本件係屬侵權行為損害賠償之債，
    屬給付無確定期限者，且係以支付金錢為標的，則原告依前
    揭法律規定，就被告應給付之上開金額，請求自起訴狀繕本
    送達之翌日即98年10月3 起至清償日止，按法定利率即週年
    利率百分之五計算之利息，自屬有據。
八、綜上各情，原告依侵權行為之法律關係請求被告給付1,462,
    903 元，及自98年10月3 日起至清償日止，按週年利率百分
    之五計算之利息為有理由，逾此範圍之請求，於法無據，應
    予駁回。兩造陳明願供擔保，聲請宣告假執行或免為假執行
    ，經核原告勝訴部分，合於法律規定，爰分別酌定相當之擔
    保金額宣告之；原告其餘假執行之聲請，因訴之駁回而失所
    依據，不予准許。
九、因本案事證已臻明確，兩造其餘主張陳述及所提之證據，經
    審酌後，核與判決結果無影響，均毋庸再予贅述，附此敘明
    。
十、據上論斷，本件原告之訴，為一部有理由，一部無理由，依
    民事訴訟法第79條、第85條第2  項、第390  條第2 項、第
    392條第2項 ，判決如主文。
中    華    民    國  100     年    6     月    30    日
                  民事第二庭  法  官  陳思睿
以上正本係照原本作成。
如對本判決上訴須於判決送達後20日內向本院提出上訴狀。
如委任律師提起上訴者，應一併繳納上訴審裁判費。
中    華    民    國   100    年    7     月    8     日
                              書記官  張富